【裁判字號】    95,訴,78
【裁判日期】    950626
【裁判案由】    違反毒品危害防制條例
【裁判全文】
臺灣屏東地方法院刑事判決              95年度訴字第78號
公  訴  人  臺灣屏東地方法院檢察署檢察官
被      告  甲○○
                    （現於臺灣屏東看守所羈押中）
上列被告因違反毒品危害防制條例案件，經檢察官提起公訴（94
年度毒偵字第2750號）、移送併辦（95年度毒偵字第405 、623
、768 號）及追加起訴（95年度毒偵字第405 號），被告於準備
程序中就被訴事實為有罪之陳述，經本院合議庭裁定改以簡式審
判程序審理，判決如下：
    主  文
甲○○連續施用第一級毒品，累犯，處有期徒刑壹年肆月，扣案
殘留第一級毒品海洛因之注射針筒貳支均沒收銷燬，空夾鍊袋壹
個沒收；又連續施用第二級毒品，累犯，處有期徒刑拾月。應執
行有期徒刑貳年，扣案殘留第一級毒品海洛因之注射針筒貳支均
沒收銷燬，空夾鍊袋壹個沒收。
    事  實  及  理  由
一、甲○○前於民國88年間因施用毒品案件，經本院裁定送觀察
    、勒戒後，因認有繼續施用毒品之傾向，再經本院裁定令入
    戒治處所施以強制戒治1 年，嗣經本院裁定停止戒治後復撤
    銷停止戒治，而於90年5 月6 日執行完畢，並經臺灣屏東地
    方法院檢察署檢察官以90年度戒毒偵字第151 號不起訴處分
    確定。詎甲○○仍未戒除毒癮，竟於上開強制戒治執行完畢
    釋放後5 年內，復基於施用第一級毒品之概括犯意，自94年
    年6 月間某日起至95年5 月1 日17時許止，在其位於屏東縣
    萬巒鄉○○村○○路160 號之住處，以將海洛因加水置入針
    筒內注射之方式，每日1 次，連續施用第一級毒品海洛因多
    次；甲○○另基於施用第二級毒品之概括犯意，自94年7 月
    間某日起至95年5 月1 日17時許止，在前開地點，以將甲基
    安非他命置入玻璃球管吸食器內加熱燒烤，再吸食其霧化氣
    體之方式，每2 至3 日1 次，連續施用第二級毒品甲基安非
    他命多次。嗣於94年11月2 日22時30分許，為警在屏東縣
    萬巒鄉○○村○○路公墓旁查獲，並扣得空夾鍊袋1 個及殘
    留第一級毒品海洛因之針筒1 支；95年1 月11日14時20分
    許，在屏東縣竹田鄉○○村○○道路上為警查獲；95年3
    月17日14時許，在其上址住處為警執行另案拘提時查獲；
    95年4 月6 日15時40分許，為屏東縣憲兵隊在屏東縣潮州鎮
    ○○路119 號執行另案搜索時查獲，並扣得殘留第一級毒品
    海洛因之注射針筒1 支。案經屏東縣警察局內埔分局及屏東
    憲兵隊報告臺灣屏東地方法院檢察署檢察官偵查起訴、移送
    併辦及追加起訴。
二、前揭犯罪事實，業據被告甲○○坦承不諱，且其於94年11月
    3 日9 時許、95年1 月11日15時37分許及95年4 月6 日21時
    許經警及屏東憲兵隊分別採尿送驗，檢驗結果均含嗎啡（即
    海洛因代謝物）及甲基安非他命成分，又於95年3 月17日14
    時10分許經警採尿送驗，檢驗結果亦呈嗎啡（即海洛因代謝
    物）陽性反應，此有台灣檢驗科技股份有限公司濫用藥物尿
    液檢驗報告3 紙、憲兵司令部憲兵隊煙毒及麻藥尿液檢驗通
    知書1 紙及屏東縣警察局內埔分局辦理毒品案件涉嫌人尿液
    送驗真實姓名代號對照表3 紙、屏東憲兵隊真實姓名對照表
    1 紙附卷為憑；且被告自承用以施用海洛因之注射針筒2 支
    ，經送驗後確呈海洛因陽性反應，亦有高雄醫學大學附設中
    和紀念醫院檢驗報告2 紙在卷可佐，足證被告上開自白與事
    實相符。又被告前於88年間因施用毒品案件，經本院裁定送
    觀察、勒戒後，因認有繼續施用毒品之傾向，再經本院裁定
    令入戒治處所施以強制戒治1 年，嗣經本院裁定停止戒治後
    復撤銷停止戒治，而於90年5 月6 日執行完畢，並經臺灣屏
    東地方法院檢察署檢察官以90年度戒毒偵字第151 號不起訴
    處分確定，有前開不起訴處分書、臺灣高等法院被告前案紀
    錄表、臺灣屏東地方法院檢察署刑案資料查註紀錄表暨全國
    施用毒品案件紀錄表各1 份在卷可稽。是被告於強制戒治執
    行完畢後，5 年以內再犯本件施用第一、二級毒品之事證明
    確，被告犯行堪以認定。
三、查海洛因、甲基安非他命分別係毒品危害防制條例第2 條第
    2 項第1 款、第2 款所稱之第一級、第二級毒品，不得持有
    及施用，核被告所為，係犯毒品危害防制條例第10條第1 項
    、第2 項之施用第一級、第二級毒品罪。其施用前後持有第
    一、二級毒品之低度行為，應各為其施用之高度行為所吸收
    ，均不另論罪。又被告先後多次施用第一級毒品海洛因及第
    二級毒品甲基安非他命之行為，均時間緊接，所犯各為構成
    要件相同之罪名，顯係基於概括犯意反覆為之，應各依連續
    犯之規定，分別論以一罪，並加重其刑。另公訴人雖僅就被
    告自94年6 月間起至同年11月2 日止施用第一級毒品海洛因
    及95年1 月11日15時37分許回溯72小時內某時施用第二級毒
    品甲基安非他命之犯行起訴，其餘部分未於起訴書暨追加起
    訴書中敘及，惟被告上開其餘施用第一、二級毒品之事實與
    前開已起訴之犯罪事實間，分別具連續犯之裁判上一罪關係
    ，業如上述，為起訴效力所及，本院自應一併予以審理，併
    此敘明。被告前於82年間因違反麻醉藥品管理條例案件，經
    本院以83年度訴字第106 號判決判處有期徒刑4 年2 月確定
    ，又於83年間因違反肅清煙毒條例案件，經本院以84年度訴
    字第87號判決判處有期徒刑3 年6 月，褫奪公權3 年確定，
    2 案接續執行，於87年4 月10日因縮短刑期假釋出監，嗣經
    撤銷假釋執行所餘刑期，而於94年4 月28日縮刑期滿執行完
    畢，有臺灣高等法院被告前案紀錄表1 份為憑，其於有期徒
    刑執行完畢後，5 年以內再犯本件有期徒刑以上之2 罪，均
    為累犯，應分別依刑法第47條規定加重其刑，並均依法遞加
    之。被告所犯前開2 罪，犯意各別、行為互殊，應予分論併
    罰。爰審酌被告素行非佳，前經強制戒治執行完畢，竟仍未
    戒除施用毒品之惡習，復施用第一、二級毒品，戕害身心甚
    鉅，惟念其施用毒品乃戕害自己之健康，尚未危及他人，且
    犯後坦承犯行之態度，並衡其施用第一、二級毒品之期間等
    一切情狀，分別量處如主文所示之刑，並定應執行之刑。至
    扣案注射針筒2 支為被告用以施用海洛因之物，其上呈第一
    級毒品海洛因陽性反應，已如前述，惟其上之海洛因量微無
    法析離，故應一併依毒品危害防制條例第18條第1 項前段規
    定諭知沒收銷燬之；又扣案空夾鍊袋1 個，為被告所有供其
    施用海洛因之工具，業經被告供承在卷，爰依刑法第38條第
    1 項第2 款之規定沒收之。
據上論斷，應依刑事訴訟法第273 條之1 第1 項、第299 條第1
項前段，毒品危害防制條例第10條第1 項、第2 項、第18條第1
項前段，刑法第11條、第56條、第47條、第38條第1 項第2 款、
第51條第5 款，判決如主文。
本案經檢察官葉容芳到庭執行職務。
中    華    民    國    95    年    6     月    26    日
                      刑事第五庭    法  官   李宜娟
以上正本證明與原本無異。
如不服本判決應於收受本判決送達後10日內向本院提出上訴書狀
，其未敘述上訴理由者，並得於提起上訴後10日內向本院補提理
由書狀（均須按他造當事人之人數附繕本）「切勿逕送上級法院
」
中    華    民    國    95    年    6     月    27    日
                                    書記官   林香如
附錄本案論罪科刑法條
毒品危害防制條例第10條：
施用第一級毒品者，處6月以上5年以下有期徒刑。
施用第二級毒品者，處3年以下有期徒刑。


司法院資訊處製作；財團法人民間司法改革基金會備份。
